臺灣臺北地方法院刑事判決　　　　　　　　　　　　　　九十一年度易字第二四?
　　公　訴　人　臺灣臺北地方法院檢察署檢察官
　　被　　　告　乙○○
右列被告因妨害秘密案件，經檢察官提起公訴（九十年度偵字第二三０一一號），本
院判決如左：
    主  文
乙○○連續無故以電磁紀錄竊錄他人非公開之活動，處有期徒刑伍月，如易科罰金以
佰元折算壹日；緩刑貳年，緩刑期內付保護管束。
扣案之數位照相機壹台沒收。
    事  實
一、乙○○為滿足偷窺慾望，加上好奇心趨使，利用其與甲○○、丙○○均在台北市
    松山區○○○路七二六號四樓賃屋居住機會，基於概括之犯意，先於民國九十年
    七月下旬某日晚間，在上址住處陽台透過浴室氣窗上，無故架設其所有之數位相
    機，用以窺視甲○○、丙○○在浴室內洗澡時非公開之活動（丙○○部分業經撤
    回告訴），再將前開竊錄之照片轉存入電腦硬碟檔案內，供己觀覽；嗣於九十年
    八月六日晚間九時三十分許，乙○○再度以同一手法，窺視甲○○在浴室內洗澡
    時，為甲○○當場發現異狀，報警處理，在上址賃屋處查獲乙○○，扣得其所有
    供犯罪使用之數位相機一台，並分別在上開相機磁卡及電腦硬碟檔案內，察覺前
    述竊錄之照片檔案（共計丙○○有六張照片存檔、甲○○有三張照片存檔，經警
    將相機磁卡內三張照片存檔翻拍附卷後，全數竊錄之照片存檔均已刪除）。
二、案經告訴人甲○○訴由台北市政府警察局松山分局報請臺灣台北地方法院檢察署
    檢察官偵查起訴。
    理  由
一、右揭事實，業據被告乙○○迭於警訊及偵、審時坦承不諱，核與被害人甲○○、
    丙○○指訴情節大致相符，且有由上開相機內磁卡翻拍列印之照片三幀附卷可稽
    ，併有扣案之數位相機一台為證，被害人甲○○雖指於警局就電腦硬碟檔內容勘
    驗時，察覺被告共計竊錄十九張照片云云（見偵查卷第二七頁、本院九十一年一
    月二十九日訊問筆錄），然此為被告所否認，證人即承辦員警李振清亦到庭證稱
    ：「伊陪同被害人勘驗竊錄照片，事後由被告當面將硬碟檔案刪除，伊僅能確定
    硬碟檔案內有照片，但有無達到十九張，不確定」等語（見本院九十一年三月七
    日審判筆錄），是除告訴人片面指訴外，不能證明被告確有竊錄十九張照片存檔
    於電腦硬碟，應予說明。又被告雖於警訊中雖供稱：共窺視甲○○洗澡三次，另
    於五日晚間亦有窺視丙○○、併有拍二張照片等等（見偵查卷第九頁反面、第十
    頁），然其於本院審理時明確供稱僅偷窺竊錄二次，被害人亦無從明確指證遭偷
    窺時間、次數，而電腦硬碟內之照片檔案及被告所使用之數位相機內磁卡，復均
    已將前述竊錄內容之照片檔刪除，為被告供明在卷，且經證人李振清證述屬實，
    本院無從由硬碟內容查證究竟留存多少照片檔，按諸「罪證有疑、利於被告」法
    則，僅能認定被告先後於九十年七月下旬某日晚間及同年八月六日晚間九時三十
    分許，有上述妨害秘密之犯行。故本件事證明確，被告犯行堪予認定，應依法論
    科。
二、核被告乙○○所為，係犯刑法第三百十五條之一第二款之妨害秘密罪。起訴書雖
    未詳載被告所犯條款，應予補充。被告於同一時間、地點，竊錄同一被害人非公
    開之活動照片多幀，此數個動作，為同時同地密接實施，侵害相同被害人之同一
    法益，各行為之獨立性極為薄弱，依一般社會觀念，在時間差距上，難以強行分
    開，在刑罰評價上，以視為數個舉動之接續實施，合為包括之一行為予以評價，
    較為合理，屬接續犯。又被告先後二次犯行，均時間緊接、犯構成要件相同之罪
    名，顯係基於概括犯意反覆為之，應依連續犯規定論以一罪，並加重其刑。爰審
    酌被告僅因個人好奇心驅使，滿足偷窺慾望，竟持數位相機窺視女子洗澡活動，
    危害社會善良風氣及個人隱私甚鉅，惟犯罪後坦承犯行不諱，且儘其所能補償被
    害人，已賠償被害人二十萬元，有告訴代理人提出之陳報狀及支票影本可憑，及
    其他一切情狀，量處如主文所示之刑，併諭知易科罰金之折算標準，以資懲儆。
    末查，被告未曾受有期徒刑以上刑之宣告，有臺灣高等法院檢察署刑案紀錄簡覆
    表在卷可按，其經此次起訴審判後，當能知所警惕，而無再犯之虞，本院因認所
    宣告之刑，以暫不執行為適當，爰併宣告緩刑二年，以啟自新。然為確實督促被
    告於緩刑期間戒絕劣習，並協助其有正確法律觀念，爰併依法宣告於緩刑期內付
    保護管束，俾由觀護人提供各種有效且必要之協助，以期發揮附條件緩刑刑事政
    策之立法意旨。扣案之數位相機一台，係被告所有供其窺視所用之物，此據被告
    自承在卷無訛，應依刑法第三十八條第一項第二款規定，宣告沒收。
三、公訴意旨另以：被告於前揭時、地，利用數位相機，連續無故竊錄告訴人丙○○
    非公開之洗澡活動，供己窺視，亦涉刑法第三百十五條之一妨害秘密罪嫌，求與
    前述犯行一併處斷。惟按告訴乃論之罪，告訴人於第一審辯論終結前得撤回其告
    訴，又告訴經撤回者，應諭知不受理之判決，刑事訴訟法第二百三十八條第一項
    、第三百零三條第三款定有明文。本件告訴人丙○○告訴被告乙○○妨害秘密案
    件，起訴書認係犯刑法第三百十五條之一之罪名，依同法第三百十九條之規定，
    須告訴乃論。茲據告訴人丙○○於九十一年一月二十四日具狀撤回其告訴，有撤
    回狀附卷可稽然檢察官認此部分犯行，與前揭論罪科刑部分，有裁判上一罪之連
    續犯關係，依照上開說明，爰不另為不受理之諭知，附此敘明。
據上論斷，應依刑事訴訟法第二百九十九條第一項前段、第三百零三條第三款，刑法
第五十六條、第三百十五條之一第二款、第四十一條第一項、第三十八條第一項第二
款、第七十四條第一款、第九十三條第一項，罰金罰鍰提高標準條例第二條，判決如
主文。
本案經檢察官於知慶到庭執行職務
中      華      民      國      九十一      年    三    月    二十六    日
                                      臺灣臺北地方法院刑事第八庭
                                          法  官  胡宏文
右正本證明與原本無異。
如不服本判決，應於判決送達後十日內向本院提出上訴狀(應抄附繕本)。告訴人
或被害人如對於本判決不服者，應具備理由請求檢察官上訴，其上訴期間之計算
係以檢察官收受判決正本之日期為準。
                                          書記官  劉穗筠
中      華      民      國      九十一      年    三    月    二十五    日
附本案論罪科刑依據之法條：刑法第三百十五條之一第二款
有左列行為之一者，處三年以下有期徒刑、拘役或三萬元以下罰金：
一、無故利用工具或設備窺視、竊聽他人非公開之活動、言論或談話者。
二、無故以錄音、照相、錄影或電磁紀錄竊錄他人非公開之活動、言論或談話者。
